【裁判字號】    88,易,3899
【裁判日期】    891115
【裁判案由】    傷害
【裁判全文】
臺灣高雄地方法院刑事判決                        八十八年度易字第三八九九號
    公  訴  人  臺灣高雄地方法院檢察署檢察官
    被      告  甲○○
右列被告因傷害案件，經檢察官提起公訴（八十八年度偵字第一一八五八號），本院
判決如左：
    主  文
甲○○共同傷害人之身體，處有期徒刑壹年捌月。
    事  實
一、甲○○係丁○○現任男友黃俊城之女友，其與丁○○素因黃俊城而有感情糾葛，
    於八十八年五月六日凌晨二、三時許，因與丁○○在電話中相談不合，竟於同日
    上午八時許，偕另一不詳成年男子，基於共同傷害之犯意，在高雄市○○區○○
    路與文忠路口附近之誠品大廈前，將騎機車途經該處之丁○○攔下，由該男子先
    持磚頭攻擊丁○○，並將魏女抓住由甲○○持美工刀割傷魏女身體，致魏女鼻樑
    紅腫瘀血、前額割裂傷五公分、右臉頰割裂傷三處分別長三公分、二公分、四公
    分，左臉頰割裂傷二處分別長四公分、二公分，前頸割裂傷四處分別長十公分、
    二公分、五公分、八公分，前胸右上方割裂傷三處長十二公分、右下沿割傷二十
    公分、腹部右側割傷十公分、腹部左上方割傷十五公分、右上臂割裂傷七公分、
    右手肘割裂傷五公分、右前臂割裂傷二處分別長八公分及四公分、右大腿割裂傷
    十八公分、右膝外側割傷三公分、右足背割裂傷八公分、左上臂裂傷八公分、左
    前臂割傷六公分、左手掌背割傷二處分別長三公分及五公分、後背上方割裂傷三
    處分別長八公分、五公分、三公分，後背下方割傷五處分別長十二公分、二十公
    分、十五公分、十八公分、十二公分。嗣經路人發現，表示要報警，甲○○與該
    名男子始騎機車逃逸。
二、案經丁○○訴請高雄市政府警察局鼓山分局移請臺灣高雄地方法院檢察署檢察官
    偵查起訴。
    理  由
一、訊據被告甲○○矢口否認有右揭傷害犯行，辯稱：伊自八十八年五月六日凌晨二
    、三時許均與友人乙○○、小姑丙○○○在高雄市○○區○○路七十號十一樓家
    中泡茶聊天，至當日上午七、八時許，乙○○先行離開，伊與丙○○○則在家中
    睡覺云云。惟查（一）被告犯行業經告訴人丁○○於警訊、偵查中及本院審理中
    指訴不移，且有祐生綜合醫院之診斷証明書一份在卷可稽。（二）依上開診斷証
    明書所示，被告所受之傷達三十四處，傷處遍及四肢、臉部、胸部、腹部、頸部
    及後背，若非有人壓制告訴人，供另一人以美工刀為割傷之行為，單憑一人之力
    ，應無法為此等傷害。足証告訴人指述之傷害情節可資採信。（三）偵查中經檢
    察官隔離訊問被告與証人丙○○○、乙○○關於案發當日凌晨共處之情節，被告
    供稱：「我們二人半夜二點去找工作，地點是成功路、七賢路，再轉往六合夜市
    ，回來是凌晨三、四點，至四點半魏女（丁○○）打電話來找我，由吳淑芬接聽
    ，聊了一個多小時，可能誤認是我接聽」，丙○○○則証稱：「我於五月五日上
    班至（五月六日）凌晨一點，去甲○○家，她叫我陪她去找工作，因太晚了，我
    們就沒出去，留在家中泡茶聊天，有乙○○、我及甲○○三人，之後在七點多去
    睡覺，我睡至下午三點多離開，乙○○先離開。」，乙○○則証稱：「我在甲○○家泡茶，我們三人泡茶聊天，當天十二點多，甲○○、吳淑芬（丙○○○）都
    在家裡，看電視、泡茶，一直沒有人外出。」，三人所述情節顯不相符。被告所
    辯各情顯係事後卸責之詞，自無可採。（四）本院審理中再度隔離訊問案發當日
    被告與証人丙○○○、乙○○共處之情形，被告稱當日係乙○○先到，將近一小
    時後，約凌晨一點，丙○○○才到。乙○○則稱：當日（應係指五月五日）十一
    、二點，伊到甲○○住處時，甲○○與丙○○○均已在家。丙○○○則証稱：伊
    於當日凌晨二時許到甲○○住處，當時乙○○不在場，一會兒乙○○才到。三人
    所述情節互不相同，且與三人於偵查中所供又不相符。益可証明被告所辯案發當
    時伊與丙○○○、乙○○在家，並不在案發現場等詞顯非實在。綜上所述，被告
    犯行事証明確，洵堪認定。
二、核被告所為係犯刑法第二百七十七條第一項之傷害罪。被告與該不詳成年男子對
    本件犯行有犯意聯絡及行為分擔，應係共同正犯。爰審酌被告因妒恨告訴人與其
    前夫交往，竟以美工刀割傷告訴人全身達三十四處，對告訴人造成身體上鉅上之
    痛苦，惡性可謂重大，又其以美工刀割傷告訴人之臉部，對告訴人顏面美觀已產
    生嚴重之損害，且犯後猶虛詞卸責，不知悔改等一切情狀，量處如主文所示之刑
    。為傷害工具之美工刀一支，因未能証明確為被告或共犯所有，自無庸為沒收之
    宣告，附此敘明。
據上論斷，應依刑事訴訟法第二百九十九條第一項前段、刑法第二十八條、第二百七
十七條第一項，判決如主文。
本案經檢察官王朝震到庭執行職務。
中    華    民    國    八十九    年    十一      月      十五       日
                                  臺灣高雄地方法院刑事第七庭
                                      法  官  蔡  國  卿
右正本證明與原本無異。
如不服本判決，應於判決送達後十日內，向本院提出上訴狀。
                                      書記官  邱  靜  銘
中    華    民    國    八十九    年    十一      月       二十      日
附錄本案判決論罪科刑法條
刑法第二百七十七條第一項：
傷害人之身體或健康者，處三年以下有期徒刑，拘役或一千元以下罰金。


司法院資訊處製作；財團法人民間司法改革基金會備份。
